【裁判字號】    95,訴,1304
【裁判日期】    951027
【裁判案由】    毒品危害防制條例
【裁判全文】
臺灣板橋地方法院刑事判決              95年度訴字第1304號
公  訴  人  臺灣板橋地方法院檢察署檢察官
被      告  甲○○
上列被告因毒品危害防制條例案件，經檢察官提起公訴（九十五
年度毒偵字第二八二七號），及移送併辦（九十五年毒偵字第一
二九八四號），經受命法官行準備程序中，被告為有罪陳述，由
本院合議庭裁定由受命法官獨任進行簡式審判程序，本院判決如
下：
    主  文
甲○○連續施用第一級毒品，處有期徒刑捌月。扣案之海洛因（
淨重零點零肆公克）沒收銷燬之。
    事  實
一、甲○○前因施用毒品案件，經台灣士林地方法院以九十二度
    毒聲字第六０三號裁定送觀察、勒戒後，認為有繼續施用毒
    品傾向，復經該法院以九十二年度毒聲字第九九八號裁定令
    入戒治處所施以強制戒治，嗣經停止強制戒治，於民國九十
    三年四月二十一日釋放出所，並於九十四年一月五日由台灣
    士林地方法院檢察署檢察官以九十四年度戒毒偵字第三號為
    不起訴之處分確定。詎仍不知悛悔，於強制戒治完畢後五年
    內，仍基於施用第一級毒品之概括犯意，分別於九十五年二
    月八日、同年五月十六日，在台北縣三重市○○○路租屋處
    ，連續施用第一級毒品海洛因二次。嗣經警於九十五年二月
    同八日下午五時四十五分許，在台北市○○區○○路九十四
    號發覺賴淑娟行跡可疑，經採尿液送驗後而查得上情。復於
    九十五年五月十六日二十時許，在台北縣三重市○○路一五
    ０號前為警查獲，並扣得海洛因一包（淨重零點零四公克）
    。
二、案經台北市政府警察局萬華分局移送偵辦台灣板橋地方法院
    檢察署檢察官偵查起訴及移送併辦。
    理  由
一、上揭施用海洛因之事實，業據被告於本院審理時坦承不諱，
    又被告為警查獲時，在警局中所採集之尿液，經送請檢驗之
    結果，呈嗎啡（鴉片類）陽性反應，有藥物尿液檢驗報告可
    稽。再參以海洛因於人體內會代謝成嗎啡，因此涉嫌海洛因
    之施用者係檢驗其尿液中之嗎啡反應等情，為本院職務上已
    知之事實，被告亦自承其係施用海洛因，足見被告前開之自
    白，應與事實相符。又被告前因施用毒品案件，經法院裁定
    戒治後執行完畢，復因施用毒品經法院判刑確定之事實，有
    臺灣高等法院被告前案紀錄表一件在卷可稽。從而，本件事
    證明確，被告再犯施用毒品犯行之事實，堪以認定，應依法
    論科。
二、查海洛因依其成癮性、濫用性及對社會危害性之程度，已分
    別為毒品危害防制條例第二條第二項第一款列為第一級毒品
    。核被告施用第一級之犯行，所為係犯毒品危害防制條例第
    十條第一項施用第一級毒品罪。又被告非法持有第一級毒品
    分別為其施用第一級毒品之高度行為所吸收，不另論罪。被
    告前後二次施用第一級毒品海洛因之犯行，時間緊密、所犯
    又係構成要件相同之罪名，顯係基於概括之犯意為之，爰依
    修正前刑法第五十六條之規定以連續犯論以一罪並加重其刑
    。
三、查被告犯罪後，刑法部分條文、於九十四年二月二日修正公
    布，並於九十五年七月一日施行，按犯罪後刑罰法律修正新
    舊法比較適用，實務上計建有下列原則： (一)、 比較新舊
    法，應就罪刑有關法定加減原因等一切情形, 綜合其全部之
    結果而為比較, 再適用有利於行為人之法律處斷 (八十八年
    台上字第五八四０號)。 (二)、須行為時法與裁判時法均有
    處罰，始有刑法第二條第一項之比較適用新、舊法（八十八
    年台上字第七０一三號）。 (三)、 倘新、舊法均有處罰，
    而新法之適用範圍較諸舊法有所限制時，必其行為同時符合
    修正後之法律所規定之犯罪構成要件，始有刑法第二條第一
    項但書之適用（九十二年台上字第四二三八號）。 (四)、
    再者比較新舊法之結果，應全部適用舊法或新法，不得割裂
    適用（八十七年台非字第四００號）。最後參酌最高法院九
    十五年五月二十三日刑事庭第八次會議決議，新刑法第二條
    第一項之規定，係規範行為後法律變更所生新舊法律比較適
    用之準據法，於新刑法施行後，應適用新刑法第二條第一項
    之規定，為「從舊從輕」之比較。另於比較時應就罪刑有關
    之共犯、未遂犯、想像競合犯、牽連犯、連續犯、結合犯，
    以及累犯加重、自首減輕暨其他法定加減原因（如身分加減
    ）與加減比例等一切情形，本於統一性及整體性原則，綜其
    全部罪刑之結果而為比較。被告行為後，新刑法刪除第五十
    六條連續犯之規定，此項刪除雖非犯罪構成要件之變更，但
    顯已影響行為人刑罰之法律效果，自屬法律已有變更經比較
    新舊法結果，以被告行為時之舊法較為有利於被告。因之，
    經綜其全部罪刑之結果而為比較，以舊刑法有利於被告，應
    一體適用舊刑法之規定，附此敘明。爰審酌被告犯罪之動機
    、目的、智識程度，犯後之態度尚稱良好等一切情狀，量處
    如主文所示之刑，。扣案之第一級毒品海洛因（合計淨重零
    點零肆公克）應依毒品危害防制條例第十八條第一項前段之
    規定宣告沒收銷燬。
四、被告於九十五年五月十六日施用海洛因犯行之部分，雖未據
    公訴人起訴，惟與本案起訴有罪之部分，屬裁判上一罪之關
    係，為起訴效力所及，本院自得併與審理，附此敘明。
據上論斷，應依刑事訴訟法第二百七十三條之一第一項、第二百
九十九條第一項前段，毒品危害防制條例第十條第一項、第十八
條第一項、第二十三條第二項，刑法第二條第一項前段、第十一
條前段、修正前第五十六條，判決如主文。
本案經檢察官張慶林到庭執行職務。
中    華    民    國    95    年    10    月    27    日
                刑事第四庭  法  官  徐 子 涵
上列正本證明與原本無異。
如不服本判決應於送達後10日內向本院提出上訴狀。
                            書記官  彭 麗 紅
中    華    民    國    95    年    10    月    27    日
論罪法條
毒品危害防制條例第10條
施用第一級毒品者，處六月以上五年以下有期徒刑。
施用第二級毒品者，處三年以下有期徒刑。


司法院資訊處製作；財團法人民間司法改革基金會備份。
